臺灣高等法院臺中分院刑事判決
110年度上易字第221號
                                    110年度上易字第224號
上  訴  人  
即  被  告  姚伸良



          
上列上訴人因加重竊盜案件，不服臺灣彰化地方法院109年度易
字第926號、第983號中華民國109年12月15日第一審判決（起訴
案號：臺灣彰化地方檢察署109年度偵字第11299、12262號），
提起上訴，本院判決如下：
    主  文
上訴駁回。
    事  實
一、姚伸良意圖為自己不法之所有，基於竊盜之犯意，於民國1
    09年8月3日晚間10、11時許，翻越林璟仲位於彰化縣○○市
　　○○路0段00巷00號現居地之圍牆，持客觀上足以對人之生
　　命、身體產生危險而可供作兇器使用之扳手1支、扁頭螺絲
    起子1支，破壞林璟仲所有車牌號碼000-0000號自小客車駕
    駛座車窗玻璃後，爬入車內竊取林璟仲所有之黑色包包1個
    【內有現金新臺幣(下同)17萬元、林璟仲國民身分證1張、
    公司大小章各1個、公司發票1本、公司及個人存摺各1本等
    物】，得手後徒步並搭乘計程車離開現場。嗣林璟仲於109
    年8月4日上午8時30分許，發現其上揭車輛車窗遭打破，放
    置在副駕駛座置物格之黑色包包遭竊，經報警處理，為警在
    上揭處所旁空地扣得該黑色包包1個（內有林璟仲國民身分
    證1張、公司大小章各1個、公司發票1本、公司及個人存摺
    各1本、榔頭1支、扳手1支等物，均已發還）。
    理  由
壹、證據能力方面
　　被告以外之人於審判外之陳述，雖不符刑事訴訟法第159條
    之1至第159條之4之規定，而經當事人於審判程序同意作為
    證據，法院審酌該言詞陳述或書面陳述作成時之情況，認為
    適當者，亦得為證據；當事人、代理人或辯護人於法院調查
    證據時，知有同法第159條第1項不得為證據之情形，而未於
    言詞辯論終結前聲明異議者，視為有前項之同意，刑事訴訟
    法第159條之5定有明文。而該條規定之立法意旨，在於確認
    當事人對於傳聞證據有處分權，得放棄反對詰問權，同意或
    擬制同意傳聞證據可作為證據，屬於證據傳聞性之解除行為
    ，如法院認為適當，不論該傳聞證據是否具備刑事訴訟法第
    159條之1至第159條之4所定情形，均容許作為證據，不以未
    具備刑事訴訟法第159條之1至第159條之4所定情形為前提（
    最高法院104年度第3次刑事庭會議決議參照）。本判決認定
    事實所引用之供述證據（含文書證據），檢察官、被告於本
    院準備程序時均不爭執其證據能力，亦未於本院言詞辯論終
    結前聲明異議，而本院審酌各該證據作成時之情況，並無違
    法不當或證明力明顯過低之瑕疵，亦認以之作為證據應屬適
    當，是依刑事訴訟法第159條之5規定，均有證據能力。
貳、實體方面
一、訊據被告姚伸良對於上開犯罪事實坦承不諱，核與證人林璟
　　仲、鍾潘佑勤、簡秀枝、曾透凱於警詢時證述之情節相符，
　　並有竊盜地點搭車離開路線圖、現場丟棄物品照片、監視器
    錄影畫面翻拍照片、指認犯罪嫌疑人紀錄表、現場遭竊照片
    、友愛小吃部店內還款帳簿、內政部警政署刑事警察局109
    年9月24日刑生字第1090090525號鑑定書（扣案扳手握把檢
    出一男性DNA-STR主要型別，與被告DNA-STR型別相符)、車
    輛詳細資料報表、彰化分局泰和派出所扣押筆錄、扣押物品
    目錄表、贓物認領保管單、彰化縣警察局彰化分局刑事實驗
    室紀錄、現場勘察影像、現場採證照片、監視器錄影畫面翻
    拍照片附於偵查卷可稽。被告之自白核與事實相符，事證明
    確，其犯行洵堪認定。
二、論罪科刑
㈠、核被告所為，係犯刑法第321條第1項第2款、第3款踰越牆垣
    攜帶兇器竊盜罪。
㈡、被告前因公共危險案件，經臺灣彰化地方法院以107年度交簡
    字第565號判決判處有期徒刑4月確定，於108年7月4日易科
    罰金執行完畢等情，有臺灣高等法院被告前案紀錄表在卷可
    參，其於受有期徒刑之執行完畢後，5年以內故意再犯本件
    有期徒刑以上之罪，為累犯；參酌司法院釋字第775號解釋
    意旨，本院審酌被告前案經判處有期徒刑，於執行完畢後仍
    未悔悟，又故意再犯本案犯行，足徵其有特別之惡性，其對
    於刑罰反應力顯然薄弱，故有必要加重其嗣後再犯之本案刑
    度，應依刑法第47條第1項規定加重其刑。 
三、原審認被告此部分犯行罪證明確，以行為人之責任為基礎，
　　審酌被告正值壯年，不思以正當方式賺取財物，竟因一時貪
    念而起盜心，實不可取；兼衡其犯後已坦承犯行，態度尚
    可，及被告犯罪之動機、目的、手段、被害人所受損害、被
    告迄今未能賠償被害人林璟仲損害，被告國小肄業之教育程
    度、家庭經濟狀況等一切情狀，量處有期徒刑8月。復說明
　　：㈠被告竊得之現金17萬元為其犯罪所得，雖未扣案，仍應
　　依刑法第38條之1第1項前段、第3項規定諭知沒收，於全部
　　或一部不能沒收或不宜執行沒收時，追徵其價額。㈡扣案之
　　黑色包包1個（內有林璟仲國民身分證1張、公司大小章各1
　　個、公司發票1本、公司及個人存摺各1本），雖為其犯罪所
　　得，惟均已發還被害人林璟仲，有贓物認領保管單1份在卷
　　可查，依刑法第38條之1第5項之規定，自不予宣告沒收。㈢
　　被告竊盜時所使用之犯罪工具「板手1支、扁頭螺絲起子1支
    」，均非被告所有，業據被告於原審審理時供陳明確，復無
    其他證據足證上開犯罪工具為被告所有，故均不予宣告沒收
    。經核原判決認事用法並無違誤，量刑亦屬妥適，應予維持
    。被告上訴意旨陳明其願與被害人和解及賠償損害，原審量
    刑過重云云。惟被告迄今仍未能與被害人林璟仲達成和解及
    賠償其損害。且刑罰之量定，屬法院自由裁量之職權行使，
    應審酌刑法第57條所列各款事由及一切情狀，為酌量輕重之
    標準，並非漫無限制；量刑輕重係屬事實審法院得依職權自
    由裁量之事項，苟已斟酌刑法第57條各款所列情狀而未逾越
    法定刑度，不得遽指為違法；且在同一犯罪事實與情節，如
    別無其他加重或減輕之原因，下級審量定之刑，亦無
    過重或失輕之不當情形，則上級審法院對下級審法院之職權
    行使，原則上應予尊重（最高法院72年臺上字第6696號、75
    年臺上字第7033號判例及85年度臺上字第2446號判決意旨參
    照）。原審就被告之量刑已斟酌刑法第57條各款所列情狀而
    未逾越法定刑度，難認有何不當之處，亦符合「罰當其罪」
    之原則，並無輕重失衡之情形。是原判決核無違誤，被告之
    上訴為無理由，應予駁回。
據上論結，應依刑事訴訟法第368條，判決如主文。
本案經檢察官吳曉婷提起公訴，檢察官陳佳琳到庭執行職務。
中　　華　　民　　國　　110 　年　　4 　　月　　28　　日
                刑事第一庭　審判長法　官　江 德 千
                                  法　官　高 增 泓
                                  法　官　簡 源 希
以上正本證明與原本無異。
不得上訴。
                                  書記官  吳 麗 琴
　　　　　　　　　　　　　　　　　
中　　華　　民　　國　　110 　年　　4 　　月　　29　　日
附錄論罪科刑法條：
刑法第321條
犯前條第1項、第2項之罪而有下列情形之一者，處6月以上5年以
下有期徒刑，得併科50萬元以下罰金：
一、侵入住宅或有人居住之建築物、船艦或隱匿其內而犯之。
二、毀越門窗、牆垣或其他安全設備而犯之。
三、攜帶兇器而犯之。
四、結夥三人以上而犯之。
五、乘火災、水災或其他災害之際而犯之。
六、在車站、港埠、航空站或其他供水、陸、空公眾運輸之舟、
    車、航空機內而犯之。
前項之未遂犯罰之。
附表：
編號 犯罪事實 主    文 1 如事實欄所示 姚伸良犯踰越牆垣攜帶兇器竊盜罪，累犯，處有期徒刑捌月。未扣案之犯罪所得新臺幣拾柒萬元沒收，於全部或一部不能沒收或不宜執行沒收時，追徵其價額。 （原審諭知） 2 此部分已判決確定，非上訴審理範圍。 姚伸良犯踰越安全設備侵入住宅竊盜未遂罪，累犯，處有期徒刑肆月，如易科罰金，以新臺幣壹仟元折算壹日。（已判決確定並送執行）